【裁判字號】    89,裁,586
【裁判日期】    890421
【裁判案由】    戶政
【裁判全文】
行  政  法  院  裁  定                            八十九年度裁字第五八六號
    聲  請  人  甲○○
                          送達代收人  朱正剛    台北市○○○路○段一四二號
                              .
右聲請人因戶政事件，對本院中華民國八十八年一月二十一日八十八年度裁字第六一
號裁定聲請再審。本院裁定如左：
    主  文
本院八十八年度裁字第六一號裁定廢棄。
    理  由
按本院裁定有行政訴訟法第二十八條之情形者，得準用該條及同法第二十九條之規定
，聲請再審，為同法第三十條所明定。本件聲請人因戶政事件循序提起行政訴訟，本
件八十八年度裁字第六一號裁定以：原告（即聲請人，以下同）係於八十七年八月一
日收受再訴願決定書，此有郵務送達證書即郵務收件回執附再訴願卷可稽，原告提起
行政訴訟之期間，應自八十七年八月二日起算，迄至八十七年十月一日（星期四）下
午即已屆滿。原告遲至八十七年十月二日始向本院提起行政訴訟，此有本院加蓋於訴
狀上收文戳記所載日期可考。是其起訴依首揭法條規定，已逾法定不變期間，原處分
及原決定業告確定。其提起本件訴訟，顯非合法。遂適用行政訴訟法第十條第一項，
第十四條第一項規定，駁回聲請人前程序之訴，固非無據。卷查本件聲請人之再訴願
決定書係由其送達代收人朱正剛律師收受，此有再訴願卷附送達證書可憑，而向當事
人指定之送達代收人送達再訴願決定，參諸民事訴訟法第一百三十三條規定，當事人
提起行政訴訟之期間固應自送達於該代收人之翌日起算，然送達代收人既無代為提起
行政訴訟之權限，則當事人之提起行政訴訟是否合法，應就當事人本身為審查。本件
聲請人再審意旨主張其居住美國，起訴狀乃從美國寄出，有美國郵局收據為憑，應適
用居住國外扣除在途期間之規定等語，經核屬實，且經本院函准內政部警政署入出境
管理局八十九年二月十日八九境信昌字第○四七九○號函附聲請人之出入境紀錄記載
，其於八十六年四月三十日入境，同年五月二十八日出境，之後無出入境紀錄，則聲
請人提起本件行政訴訟時確係居住美國，應屬無疑。依規定應扣除在途期間四十四日
。其送達代收人係於八十七年八月一日收受再訴願決定，嗣其於八十七年十月二日提
起本件訴訟，尚未逾兩個月之法定不變期間，原裁定未查，誤認其已逾期不合法，駁
回其前程序之訴。原裁定適用法規即難謂無誤，應予廢棄。至於實體部分，另行依法
審理，併予明。
據上論結，本件再審之聲請為有理由，爰為裁定如主文。
中    華    民    國     八十九      年      四      月     二十一      日
                    行 政 法 院 第 五 庭
                                審 判 長 評  事      廖  政  雄
                                         評  事      趙  永  康
                                         評  事      沈  水  元
                                         評  事      林  清  祥
                                         評  事      姜  仁  脩
右  正  本  證  明  與  原  本  無  異
                                         法院書記官  郭  育  玎
中    華    民    國     八十九      年      四      月     二十四      日


司法院資訊處製作；財團法人民間司法改革基金會備份。
